【裁判字號】    98,交抗,1086
【裁判日期】    981030
【裁判案由】    聲明異議
【裁判全文】
臺灣高等法院臺中分院刑事裁定        98年度交抗字第1086號
抗  告  人
即受處分人  甲○○
上列抗告人因聲明異議案件，不服臺灣南投地方法院中華民國98
年9月23日裁定（98年度審交聲字第127號）提起抗告，本院裁定
如下：
    主  文
抗告駁回。
    理  由
一、本件抗告人即受處分人（下稱抗告人）抗告意旨略以：現場
    實勘交通號誌之照片是民國（下同）98年5月份作的，然而
    該交通號誌已修正，並非抗告人違規當時之交通號誌狀況，
    抗告人在提出異議時有提供大成街口號誌角度圖與照片可供
    比對，也就是說在玉屏路汽車駕駛可以很明顯同時看到兩個
    不同燈號，抗告人是看到明顯綠燈才左轉，如果路口號誌燈
    號設置角度沒有問題、沒爭議、沒有違反設置規則，為何現
    今要修正？（現今該路口號燈已改成一般兩面平行，而非當
    時45度角之狀態）抗告人所附照片是申訴後幾天拍的，與當
    時情境相符等語。
二、原審裁定意旨略以：抗告人駕駛車牌號碼9529-NS號自用小
    客車，於98年1月19日19時48分許，在南投縣草屯鎮○○街
    與玉屏路口處，因「駕車行經有燈光號誌管制之交岔路口闖
    紅燈」之違規，為南投縣政府警察局交通隊員警當場攔停，
    並填製投警交字第JA0000000號舉發違反道路交通管理事件
    通知單予以舉發之事實，有該舉發單1紙在卷可憑。按，號
    誌燈面係作為控制單向交通之用，包括一個或數個鏡面，號
    誌燈面數及設置之規定：行車管制號誌不應使車輛駕駛人同
    時看到不同交通管制燈號且易生混淆之燈面、車道管制號誌
    應以一燈面管制一車道，使駕駛人在接近時之適當距離內能
    同時看到同方向各車道之所有管制燈面，道路交通標誌標線
    號誌設置規則第201條第1項第3款、第5款分別定有明文。抗
    告人違規地點即南投縣草屯鎮○○街與玉屏路口處交通號誌
    係依道路交通標誌標線號誌設置規則採近右、遠左方式設置
    ，且視野良好等情，有南投縣政府警察局98年5月14日投警
    交字第0980018020號函及所附現場實勘交通號誌設置情形之
    照片4張附卷可參，是抗告人駕駛車輛接近違規地點之適當
    距離內已能清楚目視辨認行車方向車道之所有管制燈面（玉
    屏路及大成街），從而，本件違規地點交通號誌設置明確並
    無易生混淆之情形，抗告人所辯顯有誤會，不足採信。因認
    抗告人前開違規事實明確，原處分機關依道路交通管理處罰
    條例第53條第1項、第63條第1項第3款及違反道路交通管理
    事件統一裁罰基準及處理細則之規定，裁處異議人罰鍰2千
    700元，並記違規點數3點，核無違誤，抗告人之異議為無理
    由，而裁定予以駁回。
三、按道路交通管理處罰條例第7條第1項規定：「道路交通管理
    之稽查、違規之紀錄，由交通勤務警察，或依法令執行交通
    稽查任務之人員執行之」，而警察為維持交通秩序，依法執
    行職務，立場應是客觀公正，且交通員警對親睹之違規事實
    掣單舉發，就其事實之證明本為證人，如無具體事證足證其
    有偏頗或失實之虞，已難恣意否定其指證即舉發之真正，況
    其舉發行為兼有公務員基於職務上權力，依法就特定之具體
    事件所為具公法上效果之單方行政行為之性質，基於公務員
    為公法上行為具有公信力之原則，該行政處分當可被推定為
    真正，其據以依法處分之事實認定亦為真正無誤。本件違規
    地點即南投縣草屯鎮○○街與玉屏路口之交通號誌，並無易
    生混淆之情形，有南投縣政府警察局98年5月14日投警交字
    第0980018020號函及所附現場實勘交通號誌設置情形之照片
    4張附卷可參，又無任何證據足資證明員警有捏造事實違法
    取締之情事，則員警本其維護通秩序、安全職責所為之舉發
    ，自應受到合法、正確之推定。抗告人指稱該路口號誌設置
    會同時看到兩個不同燈號云云，惟其所提出供佐證之照片，
    並非依法定程序採證所得，不知何時何地所拍攝，不能據為
    對其有利之認定。抗告意旨所指情節，委無可採，本件抗告
    為無理由，應予駁回。
四、據上論結，應依道路交通案件處理辦法第26條，刑事訴訟法
    第412條，裁定如主文。
中    華    民    國    98    年    10    月    30    日
            刑事第七庭   審判長法  官 林  榮  龍
                               法  官 李  秋  娟
                               法  官 江  錫  麟
以上正本證明與原本無異。
不得再抗告。
                               書記官 鄧  智  惠
中    華    民    國    98    年    11    月    2     日


司法院資訊處製作；財團法人民間司法改革基金會備份。
